臺灣臺中地方法院刑事判決
111年度易字第136號
公  訴  人  臺灣臺中地方檢察署檢察官
被      告  吳翊鐽


上列被告因毀棄損壞案件，經檢察官提起公訴（110年度偵字第3
4909號），本院判決如下：
    主    文
吳翊鐽犯毀損他人物品罪，處有期徒刑貳月，如易科罰金，以新
臺幣壹仟元折算壹日。
    犯罪事實
一、吳翊鐽與林建利素不相識。緣林建利於民國110年7月27日19
    時許，將其車牌號碼000-0000號自用小客車（下稱本案小客
    車）停放在吳翊鐽當時位在臺中市○○區○○路00巷00號住處對
    面路旁，吳翊鐽因認此情造成其車輛出入不便，心生不滿，
    竟基於毀損他人物品之犯意，於110年7月28日2時27分許，
    靠近本案小客車繞行並手持不詳物品刮損本案小客車之車身
    ，致該車身周圍產生橫向長條刮痕而損壞，足以生損害於林
    建利。嗣林建利報警處理，始悉上情。
二、案經林建利訴由臺中市政府警察局霧峰分局報告臺灣臺中地
    方檢察署（下稱臺中地檢署）檢察官偵查起訴。
    理    由
一、本判決以下所引用被告吳翊鐽以外之人於審判外之陳述，檢
    察官、被告均不爭執其證據能力，且迄至言詞辯論終結前亦
    未聲明異議，本院審酌上開陳述作成之情況並無違法不當之
    情形或證明力明顯過低之瑕疵，爰依刑事訴訟法第159條之5
    第1項及第2項，認均得為證據。
二、訊據被告矢口否認有何毀損他人物品犯行，辯稱：伊印象沒
    有刮本案小客車，當時伊有沿著本案小客車走一圈，但伊沒
    有拿東西，伊是在找它的車牌或電話，就前後看有無放車主
    電話，伊還有蹲下用放在口袋的手機拍它的車牌等語（見本
    院卷第76、119、202至203頁）。經查：
　㈠被告與告訴人林建利素不相識，告訴人曾於上開時間將本案
    小客車停放在被告當時之上址住處對面路旁，被告因認此情
    造成其車輛出入不便，心生不滿，曾於前揭時間靠近本案小
    客車繞行，嗣告訴人報警處理，經警員調閱監視器錄影畫面
　　，乃循線查得被告等節，均為被告所不爭執，並據證人即告
    訴人於警詢及偵訊時證述明確（見偵卷第23至25、64頁），
    另有證人即被告之配偶江佳靜於警詢時、證人即警員許淑君
    於偵訊時之證述可佐（見偵卷第27至29、65頁），復有警員
    職務報告、監視器錄影畫面擷圖、車籍查詢資料、臺中地檢
    署檢察官勘驗筆錄、現場車損照片、估價單、本院勘驗筆錄
    及擷圖各1份附卷可查（見偵卷第17、31至33、45、63、71
    至77、81至95、99至104頁、本院卷第141至189、194至198
    頁），此部分事實自堪認定。
　㈡本案小客車受損情形，業據告訴人於警詢及偵訊時證稱：當
    晚伊與朋友有約，且彼此都有喝酒，伊就將本案小客車停放
    在上開地點，伊上下車前都會看一下伊的車身，當時本案小
    客車沒有異樣，伊確認沒有刮痕，待隔天早上伊要去牽車時
    發現本案小客車有明顯刮痕，範圍是整臺車劃了一圈，經伊
    觀看監視器錄影畫面，發現於110年7月28日5時28許在太陽
    照射下刮損更明顯等語明確（見偵卷第24、64頁）；且本案
    小客車周圍確有不自然而顯係人為造成之橫向長條刮痕乙節
　　，復有前揭臺中地檢署檢察官勘驗筆錄、現場車損照片、估
    價單及監視器錄影畫面擷圖附卷可查（見偵卷第63、71至77
　　、91至95、99至104頁），與告訴人所述一致，亦堪佐告訴
    人所述信實，足徵本案小客車確曾於停放在上開地點之110
    年7月27日19時許至110年7月28日5時28許此一期間，遭人靠
    近繞行並持不詳物品刮損車身，致該車身周圍產生橫向長條
    刮痕而損壞，足以生損害於告訴人。再者，本案經警員許淑
    君據報調閱檢視此一期間之現場監視器錄影畫面，僅見被告
    曾靠近本案小客車繞行乙情，業據證人許淑君於偵訊時證述
    在卷（見偵卷第65頁），並有前揭監視器錄影畫面擷圖附卷
    可查（見偵卷第31至33、81至89頁），堪以憑採；復經本院
    勘驗卷附上開監視器錄影畫面，雖因當時現場照明不足及該
    等錄影畫面拍攝解析度問題，而未能自畫面中清楚辨識被告
    是否確係手持物品，然仍可見被告曾於110年7月28日2時27
    分許靠近本案小客車，並抬起手臂握拳貼近本案小客車之車
    身繞行，其貼近該車身繞行之位置大致與該車身前揭橫向長
    條刮痕延伸之軌跡相符，此等可疑情狀與本案刮損該車身之
    人係於上開期間內某時靠近本案小客車繞行並持不詳物品予
    以刮損致生前揭刮痕之行為特徵，亦係吻合。而就此，被告
    於警詢及本院審理中始終僅能一再空泛陳稱：伊是走出來記
    車牌、看前面擋風玻璃有沒有留電話，伊也不知道自己繞行
    本案小客車時舉手握拳在做什麼云云（見偵卷第21頁、本院
    卷第119、201頁），而未能合理解釋自己何以會有上開抬起
    手臂握拳貼近本案小客車繞行之行為。是以，綜合印證被告
    上開抬起手臂握拳貼近本案小客車繞行此一悖於常情之行為
　　，再對照本案僅被告曾於前揭本案小客車停放期間靠近本案
    小客車繞行，以及被告始終未能合理解釋其上開作為之目的
    等情，則本於推理作用，依一般經驗法則判斷，被告應有於
    110年7月28日2時27分許靠近本案小客車繞行並手持不詳物
    品刮損該車身之毀損行為，堪可確認；至被告前揭所辯，則
    僅係卸責之詞，不足採信。
　㈢綜上所述，本案事證已臻明確，被告所為上開毀損他人物品
    犯行堪以認定，自應予依法論科。　
三、核被告所為，係犯刑法第354條毀損他人物品罪。爰審酌被
    告不思以合法手段解決問題，竟以前開方式毀損本案小客車
　　，法治觀念薄弱，實有不該，並斟酌被告犯後飾詞否認犯行
　　，迄未與告訴人達成和解並予以賠償，未見有何悔意，被告
    復曾於本院審理中逃匿，經通緝始緝獲等情，參以被告之素
    行，其所受教育反映之智識程度、就業情形、家庭經濟及生
    活狀況等一切情狀（見本院卷第76、204頁），暨檢察官具
    體求刑及被告對於科刑之意見後，量處如主文所示之刑，並
    諭知易科罰金之折算標準，以資懲儆。
四、被告為上開犯行時固有使用某不詳可供刮損車身之工具，且
    此於其犯罪之實行有直接關係，惟依卷存事證，尚不足證明
    該等物品係被告所有之物，亦無證據足認係第三人無正當理
    由提供或取得，爰不予宣告沒收或追徵。
據上論斷，應依刑事訴訟法第299條第1項前段，刑法第354條、
第41條第1項前段，刑法施行法第1條之1第1項，判決如主文。
本案經檢察官黃雅鈴提起公訴，檢察官朱介斌到庭執行職務。
中　　華　　民　　國　　111 　年　　10　　月　　6 　　日
                  刑事第十五庭  法  官  陳怡秀
以上正本證明與原本無異。
如不服本判決應於收受送達後20日內向本院提出上訴書狀，並應
敘述具體理由；其未敘述上訴之理由者，應於上訴期間屆滿後20
日內向本院補提理由書（均須按他造當事人之人數附繕本）「切
勿逕送上級法院」。
告訴人或被害人如不服判決，應備理由具狀向檢察官請求上訴，
上訴期間之計算，以檢察官收受判決正本之日起算。
　　　　                        書記官  陳亭卉
中　　華　　民　　國　　111 　年　　10　  月  　11 　 日
附錄本案論罪科刑法條：
中華民國刑法第354條
毀棄、損壞前二條以外之他人之物或致令不堪用，足以生損害於
公眾或他人者，處2年以下有期徒刑、拘役或1萬5千元以下罰金
。